【裁判字號】    96,交聲,1912
【裁判日期】    970129
【裁判案由】    交管條例聲異
【裁判全文】
臺灣板橋地方法院交通事件裁定    ?  96年度交聲字第1912號
原處分機關  交通部公路總局臺北區監理所蘆洲監理站
異  議  人
即受處分人  甲○○
上列受處分人因違反道路交通管理處罰條例案件，對於交通部公
路總局臺北區監理所蘆洲監理站於民國96年11月20日所為之北監
蘆字第裁46-AB0000000號處分（原舉發案號：北市警交大字第
AB0000000號）聲明異議，本院裁定如下：
    主  文
異議駁回。
    理  由
一、原處分意旨略以：異議人即受處分人甲○○於民國96年8 月
    24日下午4 時32分許，駕駛車牌號碼CKJ-085 號重型機車，
    行經臺北市○○○路○ 段，未於規定車道行駛，經臺北市政
    府警察局交通警察大隊執勤員警拍照採證後舉發，爰依道路
    交通管理處罰條例第45條第13款、第63條第1 項第1 款（原
    處分漏引第63條第1 項第1 款，應予補充）之規定，裁處罰
    鍰新臺幣（下同）600 元，並記違規點數1 點等語。
二、聲明異議意旨略以：異議人行經臺北市○○○路○ 段時，慢
    車道被汽車完全佔住，異議人不得已只好從快車道繞過去，
    處罰對象應是那些佔用慢車道之汽車，而非騎機車之異議人
    ，特此聲明異議，請求撤銷原處分等語。
三、按汽車：指在道路上不依軌道或電力架線而以原動機行駛之
    車輛（包括機器腳踏車），道路交通安全規則第2 條第1 項
    第1 款有明文規定。次按機器腳踏車行駛之車道，應依標誌
    或標線之規定行駛，道路交通安全規則第99條第1 項前段定
    有明文。又汽車駕駛人，爭道行駛有下列情形之一者，處
    600 元以上1800元以下罰鍰：十三、機器腳踏車，不在規定
    車道行駛者，並應記違規點數1 點，道路交通管理處罰條例
    第45條第13款、第63條第1 項第1 款亦分別定有明文。
四、經查：異議人於96年8 月24日下午4 時32分許，駕駛車牌號
    碼CKJ-085 號重型機車，行經臺北市○○○路○ 段，未於規
    定車道行駛（機車行駛禁行車道），為警拍照採證後逕行舉
    發之事實，為異議人所不爭執，並有臺北市政府警察局北市
    警交大字第AB0000000 號舉發違反道路交通管理事件通知單
    1 紙及採證照片1 幀附卷可稽，足認異議人當時所騎之機車
    ，確有行駛於「禁行機車」之快車道上無誤。雖異議人辯稱
    ：當時因慢車道被汽車占用，異議人不得已才行駛內側快車
    道繞行云云。惟觀諸卷附採證照片可知，異議人所騎乘機車
    乃明顯行駛在禁行機車道之最左側，其右方尚有二台機車行
    駛於禁行機車道上，且異議人重型機車之車身係與車道平行
    ，並無向右行駛或返回慢車道之跡象，異議人辯稱本件舉發
    當時係因慢車道遭汽車占用，其迫不得已只得由快車道繞行
    云云，顯與事實不符，當難執為有利於異議人之認定。況縱
    令異議人騎乘機車於規定之車道內行駛，適遭遇汽車、公車
    等車輛而一時受阻，亦應減速、煞停等待該等車輛離去，抑
    或駛向外側車道繞行通過，尤無僅為貪圖一時便捷而無視其
    他用路人之安全及交通秩序，而違反法令規定逕自決定駛入
    「禁行機車」車道之理，其上開所辯，要非可採。
五、綜前，本件異議人確有「機器腳踏車，不在規定車道行駛」
    之違規行為。原處分機關依據前揭道路交通管理處罰條例第
    45條第13款及第63條第1 項第1 款規定裁處罰鍰600 元，並
    記違規點數1 點，核無違誤。本件異議人之異議為無理由，
    應予駁回。
據上論斷，應依道路交通案件處理辦法第19條，裁定如主文。
中    華    民    國    97    年    1     月    29    日
                        交通法庭  法  官  吳佳穎
以上正本證明與原本無異
如不服本裁定應於送達後5日內向本院提出抗告狀
                                書記官  陳香君
中    華    民    國    97    年    1     月    29    日


司法院資訊處製作；財團法人民間司法改革基金會備份。
